# 专有技术出资问题

提问人：白天 时间：2010-07-22 08:30:13
专有技术能否出资？如能出资该注意什么？其风险如何？

回答人：chenyiwei
理论上可以出资，但鉴于其价值评估的高度主观性和验资业务的高风险性，建议谨慎考虑是否承接这类业务。